臺灣高雄地方法院刑事判決　　　　　　　　　　　　九十一年度易字第一五九六號
　　公　訴　人　臺灣高雄地方法院檢察署檢察官
　　被　　　告　乙○○
右列被告等因業務侵占案件，經檢察官提起公訴（九十年度偵字第一二二０四號），
本院判決如左：
    主  文
乙○○無罪。
    理  由
一、公訴意旨略以：被告乙○○自九十年三月二十二日起而受僱於告訴人丙○○所經
    營位於高雄市○○街十七號「超勤服裝行」，擔任服飾販售及收取貨款之工作，
    並以高雄地區各市場為銷售地點，為從事業務之人，與告訴人公司約定每日銷售
    所得須全數交回公司，再由告訴人公司月底作盤點，依其所出售之數量抽成計算
    所得利潤，詎被告於九十年四月二十六日至公司補貨後即以電話連絡因當日業績
    不佳無需再回公司補貨，翌日即四月二十七日即未再與公司連絡，基於為自己不
    法所有之摡括犯意，將價值新台幣〔下同〕十七萬元之服飾品及公司所有提供其
    市場售販衣物使用之車牌號碼ＺＣ〡六七一五號廂型小貨車占為己用，以變易持
    有為所有之意思予以侵占入己，後經告訴人九十一年五月十日在高縣鳳山市工協
    新村附近尋獲後進行盤點及核帳時，始發覺上情，因認被告涉犯刑法第三百三十
    六條第二項之業務侵占罪嫌等語。
二、按犯罪事實應依證據認定之，無證據不得推定其犯罪事實，刑事訴訟法第一百五
    十四條定有明文。又認定不利於被告之事實，須依積極證據，苟積極證據不足為
    不利於被告事實之認定時，即應為有利於被告之認定，更不必有何有利之證據。
    另刑事訴訟法上所謂認定犯罪事實之證據，係指足以認定被告確有犯罪行為之積
    極證據而言，該項證據自須適合於被告犯罪事實之認定，始得採為斷罪資料（最
    高法院三十年上字第八一六號判例、最高法院二十九年上字第三一０五號判例參
    照）。再告訴人之告訴，係以使被告受刑事追訴為目的，是其陳述是否與事實相
    符，仍應調查其他證據以資審認（最高法院五十二年台上字第一三００號判例參
    照），苟無其他證據足以證明告訴人之指訴係為真實，自難僅憑告訴人指訴而為
    被告有罪之判決。
三、公訴人認被告涉有上開犯行，無非以證人即告訴人公司代理人甲○○證詞、被告
    簽發之切結書、公司員工保證單、及乙○○於九十年四月二十七日在公司之估價
    單為主要論據。訊據被告堅決否認上開犯行，辯稱：伊因業績不好有向公司表示
    不回去補貨，後因遺失三袋衣服，不敢回公司，但有打電話向經理甲○○說，打
    算把錢賺回後才回去結算，車子是伊以每月九千多元向公司租用，後來在路上預
    見甲○○，即將車及衣物還給公司，伊並無侵占之意等語。經查：告訴代理人甲
    ○○到庭證稱：伊於五月十在中庄路邊遇見被告，當時被告在車上，即要求被告
    交還車，當時車上貨物經盤點尚有四萬六千五百三十二元之存貨，扣除現貨價值
    被告有十三萬一千五佰零四元貨款未繳回公司，車子是被告向公司所承租，五月
    十日被告被遇見後，即將車子返回公司，被告已與公司以八萬元和解等語，顯見
    被告雖未依約每日回其公司作盤點，惟，被告仍每日到各處市場銷售衣物，故於
    十多日後，即為告訴代理人於路上尋獲，車上並有公司衣服之存貨，顯見被告尚
    非逃逸無蹤，無法找尋，又如其有意侵占，應即可將服飾車子一併拋售變現，無
    須再開車子到市場各處販售衣服，而被尋獲報警；再查，被告亦曾以電話向告訴
    代理人甲○○表示因業績不佳而無須回公司補貨等情，亦為代理人甲○○所是認
    ，顯見被告所辯因業績不佳且有掉貨情事，一時心慌，想先湊足貨款再回公司等
    語，應非子虛，尚可採信，且事後亦積極與告訴人和解，有和解書一紙附卷可稽
    ，按被告雖有違反公司約定未每日返回公司清點補貨，惟尚難即認其有侵占公司
    衣飾及向公司承租之自小貨車等意圖，是被告既無不法意圖，即與刑法上業務侵
    占或侵占罪之構成要件有間，是自難以一時違約未返回公司進行補貨，即令被告
    負侵占之責。此外，本院依職權調查亦查無積極證據足以證明被告業務侵占犯行
    ，犯罪不能證明，揆之前揭說明，自應諭知被告無罪之判決。
據上論斷，應依刑事訴訟法第三百零一條第一項，判決如主文。
中    華    民    國    九十一    年      十      月        十七      日
                              臺灣高雄地方法院刑事第四庭
                                  法  官  陳  銘  珠
右正本證明與原本無異。
如不服本判決，應於判決送達後十日內，向本院提出上訴狀。
                                  書記官  謝  群  育
中    華    民    國    九十一    年      十      月        十七      日
